# 关于报建费返还的会计处理

提问人：城池 /营垒 时间：2021-06-25 08:05:07
陈版您好，有一个问题想咨询您。企业 2016 年为建设生产园区，缴纳了 100 万元的报建费。根据当地政府颁布的政策，超出标准的报建费可以申请由园区管委会返还。项目在 2018 年以前就完工了，但是企业在 2020 年才申请该项目的报建费返还 40 万，请问这笔费用返还在 2020 年应当怎么确认？需要考虑当年报建费是资本化还是费用化吗？

回答人：chenyiwei
应考虑当年报建费是资本化还是费用化。如果资本化，则冲减相关固定资产账面价值（或作为递延收益）；如果费用化，可直接计入其他收益。